臺灣臺中地方法院民事裁定
                                 110年度監宣字第889號
聲  請  人  臺中市政府社會局

法定代理人  彭懷真  
代  理  人  黃詩婷  
相  對  人  劉清秋  

上列聲請人聲請監護宣告事件，本院裁定如下：
    主  文
一、宣告劉清秋（國民身分證統一編號：Z000000000號）為受監
    護宣告之人。
二、選定臺中市政府社會局局長為受監護宣告之人之監護人。 
三、指定臺中市政府社會局指派之社工人員為會同開具財產清冊
    之人。 
四、聲請費用由受監護宣告之人負擔。
    理  由
一、按對於因精神障礙或其他心智缺陷，致不能為意思表示或受
    意思表示，或不能辨識其意思表示之效果者，法院得因本人
    、配偶、四親等內之親屬、最近一年有同居事實之其他親屬
    、檢察官、主管機關或社會福利機構之聲請，為監護之宣告
    。受監護宣告之人應置監護人。法院為監護之宣告時，應依
    職權就配偶、四親等內之親屬、最近一年有同居事實之其他
    親屬、主管機關、社會福利機構或其他適當之人選定一人或
    數人為監護人，並同時指定會同開具財產清冊之人。法院選
    定監護人時，應依受監護宣告之人之最佳利益，優先考量受
    監護宣告之人之意見，審酌一切情狀，並注意下列事項：一
    、受監護宣告之人之身心狀態與生活及財產狀況。二、受監
    護宣告之人與其配偶、子女或其他共同生活之人間之情感狀
    況。三、監護人之職業、經歷、意見及其與受監護宣告之人
    之利害關係。四、法人為監護人時，其事業之種類與內容，
    法人及其代表人與受監護宣告之人之利害關係，民法第14條
    第1 項、第1110條、第1111條第1 項、第1111條之1 分別定
    有明文。
二、聲請意旨略以：相對人因病雖經送醫治療均不見起色，相對
    人目前不能處理自己生活事務，且精神狀況已達不能辨識其
    意思表示之效果，為此聲請對其為監護之宣告，並選定臺中
    市政府社會局局長為聲請人之監護人，同時指定臺中市政府
    社會局指派之社工員為會同開具財產清冊之人等語。
三、經查：聲請人主張上開事實，業據提出戶籍謄本、診斷證明
    書為證。本院審酌澄清綜合醫院（平等）之鑑定報告後，認
    相對人已因腦中風、呼吸衰竭，不能為意思表示或受意思表
    示，已達監護宣告之程度，是聲請人上開主張，核與卷證相
    符，聲請人聲請對其為監護之宣告，及依聲請人之最佳利益
    ，選定臺中市政府社會局局長為監護人，並指定臺中市政府
    社會局指派之社工人員為會同開具財產清冊之人，為有理由
    ，應予准許。
四、依家事事件法第164條第2項，裁定如主文。
中　　華　　民　　國   110   年    11    月    19     日
                  家事法庭  法  官  顏銀秋
以上為正本係照原本作成。
如對本裁定抗告，須於裁定送達後10日之不變期間內，向本院提
出抗告狀，並繳納抗告費新台幣1000元。
中　　華　　民　　國　　110 　年　　11　　月　　19　　日
                            書記官  王綉玟